# 集团内部往来汇兑损益抵消不完全

提问人：Dorayu1020 时间：2021-09-15 15:16:34
请教陈版主
业务背景：
A公司为国内母公司，采用人民币为记账本位币； B公司为 非洲毛塔国设立的A公司全资子公司，采用乌吉亚币作为记账本位币。
A公司使用国内官方公布的汇率进行记账及报表折算
B公司为了在当地业务方便及银行对账需求，采用毛塔国官方公布的汇率进行记账及报表折算。
但是毛塔国官方公布的汇率，美元或欧元兑乌吉亚与美元或欧元兑人民币计算出来的美元或欧元兑人民币的汇率与国内官方公布的汇率不一致，就导致A公司与B公司内部往来之间产生的汇兑损益抵消不完全。
汇率之间关系不勾稽举例：
1 月 毛塔官方公布汇率 乌吉亚-美元 37.34
乌吉亚-欧元 41.13
乌吉亚-人民币 5.38
综上，通过上述数据计算的美元-人民币 6.9405
欧元-人民币 7.6450
1 月国内公布的官方汇率 美元-人民币 6.8876
欧元-人民币 7.64
该情况存在于每个月，现只以 1 月为例
我的问题是：
1 、针对上述问题所产生的内部抵消不完全的汇兑损益，是要在合并层面进入其他综合收益呢？还是应该就直接在单体方面进入损益不调整？
目前企业的做法是 单体正常做进损益，在合并层面将抵消不完全的部分做到其他综合收益中，冲回损益、
请教陈版主，谢谢

回答人：chenyiwei
应当结合子公司所在国（毛里塔尼亚）的外汇管制政策和外汇市场情况确定合理的折算汇率。如果该国的外汇管理实行“双轨制”（类似于中国在1993 年底之前的情况），虽有名义上的官方汇率，但企业实际上几乎不可能按照该官方汇率进行货币兑换，而是主要通过当地外汇市场，使用市场汇率进行货币兑换，则应当优先使用当地外汇市场上的市场汇率进行汇率调整和报表折算。这样，该市场汇率与人民币兑换美元、欧元等的汇率之间的套算，虽可能有尾差，但该尾差应该很小，可以简化处理列入其他综合收益或者财务费用——汇兑损益。